【裁判字號】    89,訴,1643
【裁判日期】    891027
【裁判案由】    毒品危害防制條例
【裁判全文】
台灣台中地方法院刑事判決                        八十九年度訴字第一六四三號
    公  訴  人  台灣台中地方法院檢察署檢察官
    被      告  甲○○
右列被告因違反毒品危害防制條例案件，經檢察官提起公訴（八十九年度毒偵字第四
三三四號），本院判決如左：
    主    文
甲○○連續施用第一級毒品，累犯，處有期徒刑捌月。
    事    實
一、甲○○前曾於民國八十五年間因麻醉藥品管理條例案件，經本院台中簡易庭於八
    十六年二月二十七日以八十六年中簡字第一０二號判處有期徒刑三月確定，並於
    八十六年三月二十八日易科罰金執行完畢。復不知悔悟，於八十七年間因施用毒
    品案件，經本院裁定送觀察、勒戒，惟因認無繼續施用毒品之傾向，而由檢察官
    於八十七年九月二十二日（起訴書誤載為二十一日）以八十七年度偵字第一九一
    ０二號處分不起訴確定在案。其後又因施用毒品案件，經檢察官聲請本院以八十
    八年度毒聲字第二一五０裁定送觀察勒戒處所觀察、勒戒後，認有繼續施用毒品
    之傾向，由檢察官聲請本院以八十八年度毒聲字第四九一八號裁定送強制戒治，
    而於八十八年八月十七日入台灣台中戒治所後，於八十九年二月九日以八十九年
    度毒聲字第九二０號裁定停止戒治，所餘戒治期間，付保護管束，並經臺灣台中
    地方法院檢察署以八十八年度偵緝字第五八二號及八十八年度偵字第一二三七七
    號聲請簡易判決處刑，而經本院沙鹿簡易庭於八十八年九月五日以八十八年度沙
    簡字第四五七號判決有期徒刑六年確定。詎甲○○猶不知悔改，竟於停止戒治出
    所之保護管束期間內（強制戒治期間原至八十九年六月十九日期滿），基於施用
    第一級毒品之概括犯意，先後於八十九年五月二十三日及同年六月間某日，在其
    位於台中縣后里鄉○○路慈德巷八十之三號四樓之住處，以將海洛因摻於香煙中
    點火產生煙霧之方式，連續施用第一級毒品海洛因二次。嗣因甲○○於八十九年
    五月二十四日，定期至台灣台中地方法院檢察署採集之尿液，經送驗之結果，呈
    嗎啡之陽性反應，甫獲悉上情。
二、案經台灣台中地方法院檢察署檢察官自動檢舉偵查起訴。
    理    由
一、訊據被告甲○○對於上開事實坦承不諱，而台灣台中地方法院檢察署八十九年五
    月二十四日所採集被告之尿液經送鑑驗之結果，確有嗎啡之陽性反應，有財團法
    人生物技術開發中心檢驗認證實驗室濫用藥物尿液檢測報告及台灣台中地方法院
    檢察署受保護管束人（被告）尿液檢體監管紀錄表附卷可資佐證，是足見被告上
    開自白，核與事實相符。又被告前因施用毒品案件，經依本院裁定送勒戒處所觀
    察、勒戒後，認無繼續施用毒品之傾向，由台灣台中地方法院檢察署檢察官於八
    十七年九月二十二日以八十七年度偵字第一九一０二號處分不起訴確定，其後復
    因施用毒品案件，經檢察官聲請本院以八十八年度毒聲字二一五０號裁定送觀察
    勒戒處所觀察、勒戒後，認有繼續施用毒品之傾向，經臺灣台中地方法院檢察署
    以八十八年度偵字第偵緝字第五八二號及八十八年度偵字第一二三七七號聲請簡
    易判決處刑，而經本院沙鹿簡易庭於八十八年九月五日以八十八年度沙簡字第四
    五七號判決有期徒刑六年確定，並由檢察官聲請本院以八十八年度毒聲字第四九
    一八號裁定送強制戒治後，於八十九年二月九日以八十九年度毒聲字第九二０號
    裁定停止戒治，所餘戒治期間，付保護管束，有台灣台中地方法院檢察署刑案資
    料查註紀錄表及不起訴處分書在卷足憑。另按毒品危害防制條例第二十條第三項
    所謂「再犯」、「三犯」，係指依毒品危害防制條例處理後「再犯」或「三犯」
    者而言（臺灣高等法院八十七年度第五次刑事庭庭長會議決議第二十一項參照）
    ，前開決議內容所指依毒品危害防制條例處理，自應包括強制戒治程序（含停止
    戒治之保護管束程序）之全部處理完畢者而言。本件被告復因於保護管束期間（
    原至八十九年六月十九日期滿）之八十九年五月二十三日及同年六月間某日，先
    後二次施用第一級毒品之行為，經本院以八十九年度毒聲字第三四四八號裁定撤
    銷停止戒治，並就所餘執行期間，再令入戒治處所施以強制戒治，有執行指揮書
    在卷可稽，即認前開強制戒治程序尚未終結，被告仍屬毒品危害防制條例所稱之
    「五年內再犯」，亦即被告本次所犯尚應屬「五年內再犯」，附此敘明。本件事
    證已臻明確，被告之犯行堪予認定。
二、核被告所為，係犯毒品危害防制條例第十條第一項之施用第一級毒品罪。被告施
    用第一級毒品前分別持有第一級毒品之低度行為，分別應為其施用第一級毒品之
    高度行為所吸收，不另論罪。被告先後二次施用第一級毒品之犯行，時間緊接，
    所犯構成要件相同罪名，顯係基於概括之犯意反覆為之，為連續犯，應論以一罪
    ，並依法加重其刑。被告甲○○前曾因麻醉藥品管理條例案件，經本院台中簡易
    庭於八十六年二月二十七日以八十六年中簡字第一０二號判處有期徒刑三月確定
    ，並於八十六年三月二十八日易科罰金執行完畢，有台灣台中地方法院檢察署刑
    案資料查註紀錄表在卷可憑，其於五年以內再犯本件有期徒刑以上之罪，為累犯
    ，應依刑法第四十七條規定加重其刑。爰審酌被告施用毒品經處徒刑及強制戒治
    後猶施用不輟，不知悔悟，情節非輕，惟念及施用毒品係戕害其自己身心之行為
    及被告犯後坦認犯行等一切情狀，量處如主文所示之刑，以資懲儆。
據上論斷，應依刑事訴訟法第二百九十九條第一項前段，毒品危害防制條例第十條第
一項、第二十條第三項前段，刑法第十一條前段、第五十六條、第四十七條，判決如
主文。
中      華      民      國      八十九    年      十    月    二十七    日
                                      臺灣臺中地方法院刑事第六庭
                                          法  官  許  惠  瑜
右正本證明與原本無異。
如不服本判決，應於判決送達後十日內向本院提出上訴狀，上訴於臺灣高等法院臺中
分院( 須附繕本 )。
                                          書記官
中      華      民      國      八十九    年      十    月    二十七    日
附錄條文：
毒品危害防制條例第十條第一項
施用第一級毒品者，處六月以上五年以下有期徒刑。


司法院資訊處製作；財團法人民間司法改革基金會備份。
